【裁判字號】    98,簡上,7
【裁判日期】    980311
【裁判案由】    竊盜
【裁判全文】
臺灣臺南地方法院刑事判決               98年度簡上字第7號
上  訴  人
即  被  告  乙○○
上列上訴人因竊盜案件，不服本院九十七年度簡字第三一九○號
中華民國九十七年十一月二十八日第一審判決（聲請案號：九十
七年度速偵字第二一二號），提起上訴，本院管轄之第二審合議
庭判決如下：
    主  文
上訴駁回。
    事實及理由
一、本院審理結果，認第一審簡易判決認事、用法及量刑均無不
    當，應予維持，並引用第一審簡易判決書及檢察官聲請簡易
    處刑書記載之事實、證據及理由（如附件）。
二、原審以上訴人即被告罪證明確，依刑事訴訟法第449條第1項
    前段、第454條第2項，刑法第320條第1項、第47條第1項、
    第41條第1項前段，刑法施行法第1條之1之規定，量處如原
    判決主文所示之刑。上訴人即被告之上訴意旨略以：被告承
    認犯罪，因當日服用鎮定劑後睡不著覺才會出外犯罪，事後
    也很後悔，並向被害人道歉，原審量處有期徒刑五月，尚屬
    過重，希望法院減輕其刑云云。按刑之量定，係實體法上賦
    予法院得為自由裁量之事項，法院如已斟酌刑法第五十七條
    各款所列情狀，而未逾越法定刑度，或濫用其權限，尚難謂
    為違法。況且，在同一犯罪事實與情節，如別無其他加重或
    減輕之原因，下級審法院量定之刑，亦無過重或失輕之不當
    情形，上級審法院對下級審法院之職權行使，原則上應予尊
    重（最高法院八十五年度臺上字第二四四六號判決意旨參照
    ）。經查，本件被告於偵查中即坦承犯行，核與被害人甲○
    ○之指述相符，並有扣案之砂輪切割機一臺、油壓鋼筋剪一
    臺、黑色背包一個（業經被害人甲○○領回）可證，復有扣
    押書、贓物認領保管單及查獲時之照片共四張附卷可稽，足
    認被告確有竊盜之犯行，要足認定，是以本院經審酌被告本
    次犯行之具體情節，亦認原審斟酌所為認事用法，並無不合
    ，量刑堪稱允適。上訴人即被告之上訴意旨並未具體指摘原
    判決有何違法或不當之情形，僅以原判決量刑過重為由提起
    上訴，自於法不合，揆諸前開判決意旨，應認被告本件上訴
    為無理由，自應予駁回。
據上論斷，應依刑事訴訟法第四百五十五條之一第一項、第三項
、第三百六十八條、第三百七十三條，判決如主文。
本案經檢察官王惠芬到庭執行職務。
中    華    民    國    98    年    3    月    11    日
                  刑事第十三庭  審判長法  官  張銘晃
                                      法  官  黃翰義
                                      法  官  徐文瑞
以上正本證明與原本無異。
本件不得上訴。
                                      書記官  何小玉
中    華    民    國    98    年    3    月    11    日
中華民國刑法第320條
意圖為自己或第三人不法之所有，而竊取他人之動產者，為竊盜
罪，處5年以下有期徒刑、拘役或5百元以下罰金。
意圖為自己或第三人不法之利益，而竊佔他人之不動產者，依前
項之規定處斷。
前二項之未遂犯罰之。


司法院資訊處製作；財團法人民間司法改革基金會備份。
